382Edepot - Archives communales déposées de Neuvelle-lès-Champlitte
Archives Départementales de la Haute-Saône
Série Edepot
ARCHIVES COMMUNALES DEPOSEES. ARCHIVES DES INTERCOMMUNALITES.
382Edepot - Archives communales déposées de Neuvelle-lès-Champlitte
1706-1926
382Edepot1-37
Archives Départementales de la Haute-Saône 14B rue Miroudot St Ferjeux 70000 VESOUL
COMMUNE DE NEUVELLE-LES-CHAMPLITTE
En 1972, association de la commune avec Champlitte-la-Ville, Champlitte-et-le Prélot, Leffond, Margilley, Montarlot-lès-Champlitte et prend le nom de Champlitte. Sources complémentaires aux Archives Départementales de la Haute-Saône: B 923, 2602, sentence déclarant l'église de Neuvelle succursale de celle de Franois (1741-1743). B 1639, poursuite contre les habitants de Neuvelle par les fermiers de la seigneurie et du prieuré de Neuvelle en paiement de tailles, cens et redevances (1755). B 8651, justice seigneuriale de Neuvelle-lès-Champlitte (1740-1780). C 14, paiement de rentes aux Annonciades de Gray (1685-1743). G 169, fondations au profit de l'égllise (1716-1799), déclaration des revenus de la cure (1790). 20 L 19, comptes des maires (époque révolutionnaire). 3 O 397, travaux communaux (depuis 1828).
Modalités d'entrée
Dépôt du 22/01/2003
Dernier ajout le 22/01/2003
Archives publiques
Sommaire
ARCHIVES ANCIENNES
CULTE (1706-1791)
382 Edepot 1-4
ARCHIVES MODERNES
ADMINISTRATION GENERALE DE LA COMMUNE (1807-1921)
382 Edepot 5-13
ETAT-CIVIL (...-...)
382 Edepot 14
POPULATION-AGRICULTURE-COMMERCE ET INDUSTRIE (1809-1911)
382 Edepot 15-18
CONTRIBUTIONS-ADMINISTRATIONS FINANCIERES (1791-1921)
382 Edepot 19-23
AFFAIRES MILITAIRES (1831-1871)
382 Edepot 24
POLICE-HYGIENE PUBLIQUE-JUSTICE (1811-1897)
382 Edepot 25
ELECTIONS-PERSONNEL (1807-1861)
382 Edepot 26
FINANCES DE LA COMMUNE (1833-1910)
382 Edepot 27
EDIFICES COMMUNAUX (1808-1899)
382 Edepot 28
BIENS ET BOIS COMMUNAUX-EAUX (1807-1921)
382 Edepot 29-31
VOIRIE-MOYENS DE TRANSPORT ET TRAVAUX DIVERS-REGIME DES EAUX (1819-1922)
382 Edepot 32-34
ASSISTANCE ET PREVOYANCE (1851-1926)
382 Edepot 35
INSTRUCTION PUBLIQUE (1834-1857)
382 Edepot 36
PIECES D'ORIGINE PRIVEE (1826-1886)
382 Edepot 37
- ARCHIVES ANCIENNES
  - CULTE
    - Registre paroissial de la communauté de Neuvelle-lès-Champlitte, baptêmes, mariages et sépultures., 1706-1716; 382 Edepot 1; GG1
      Support de substitution
      Cote 5Mi4R54
      Communicabilité
      Communicable
      Non communicable physiquement
      Raison: document microfilmé
      REGISTRE PAROISSIAL
      Noms géographiques:
      CHAMPLITTE
    - Cahier paroissial de la communauté de Neuvelle-lès-Champlitte, baptêmes, mariages et sépultures., 1716-1732; 382 Edepot 2; GG2
    - Registre paroissial de Neuvelle-lès-Champlitte, baptêmes, mariages et sépultures., 1735-1765; 382 Edepot 3; GG3
    - Registre paroissial de Neuvelle-lès-Champlitte, baptêmes, mariages et sépultures., 1766-1791; 382 Edepot 4; GG4
- ARCHIVES MODERNES
  - ADMINISTRATION GENERALE DE LA COMMUNE
    - Registre de délibérations du conseil municipal et actes divers., An II-1818; 382 Edepot 5; D1
      DELIBERATION
      Thesaurus administratif:
      CONSEIL MUNICIPAL
    - Registre de délibérations du conseil municipal et actes divers., An IX-1829; 382 Edepot 6; D2
    - Cahier des délibérations du conseil municipal., 1829-1833; 382 Edepot 7; D3
    - Registre de délibérations du conseil municipal., 1833-1851; 382 Edepot 8; D4
    - Registre de délibérations du conseil municipal., 1851-1862; 382 Edepot 9; D5
    - Registre de délibérations du conseil municipal., 1862-1876; 382 Edepot 10; D6
    - Registre de délibérations du conseil municipal., 1876-1892; 382 Edepot 11; D7
    - Registre de délibérations du conseil municipal., 1892-1921; 382 Edepot 12; D8
    - Registre des arrêtés du maire (1838-1899). Cahier comprenant les arrêtés de police, déclarations de grossesse et de domicile (1831-1833). Répertoires des actes soumis à l'enregistrement (1807-1811; 1813-1904). Polices d'assurances (1856-1917). Annexion d'une portion de territoire de la commune de Champlitte-et-le-Prélot à la commune de Neuvelle-lès-Champlitte (1906)., 1807-1917; 382 Edepot 13; D9
      ARRETE DU MAIRE
  - ETAT-CIVIL
    - Naissances, jugement pour rectification d'orthographe du nom (1878). Mariages, extrait des registres du canton de Champlitte (an VII-an VIII, 1 cahier). Décès, extraits d'actes envoyés par d'autres communes en vue de transcription ou de mention (1880, 1886)., An VII-1886; 382 Edepot 14; E1
      ETAT CIVIL
  - POPULATION-AGRICULTURE-COMMERCE ET INDUSTRIE
    - Mouvement de la population (1853-1872, 1876-1904, 1906)., 1853-1906; 382 Edepot 15; F1
      POPULATION
    - Dénombrement de la population: listes nominatives (1836-1881, 1891-1911)., 1836-1911; 382 Edepot 16; F2
      Cote 6Mi131
      RECENSEMENT DE POPULATION
    - Marchés du taureau communal (1809-1828, 1860-1861, 1880). Statistiques agricoles annuelles (1853-1871, 1902-1903). Questionnaire du service hydraulique agricole (1887)., 1809-1903; 382 Edepot 17; F3
      STATISTIQUE
      AGRICULTURE
    - Listes imprimées des commerçants patentés par communes (1849). Registre pour les annotations de délivrance ou de visa des livrets d'ouvriers (1855-1867)., 1849-1867; 382 Edepot 18; F4
      COMMERCANT
  - CONTRIBUTIONS-ADMINISTRATIONS FINANCIERES
    - Livre des mutations (1er volume)., 1818; 382 Edepot 19; G1
      LIVRE FONCIER
      FISCALITE IMMOBILIERE
    - Livre des mutations (2° volume)., 1818; 382 Edepot 20; G2
    - Listes des commissaires-répartiteurs (1887-1888). Tableau de l'étendue des bâtiments de la commune (1847). Tableau des poids et mesures (1839). Matrices des quatre contributions (1842-1848). Rôles de contribution mobiliaire (1791), foncière (1791. Etat relatif à la formation des rôles des contributions foncière et mobiliaire (1792)., 1791-1888; 382 Edepot 21; G3
      MATRICE D'IMPOSITION
      FISCALITE DES PERSONNES; FISCALITE IMMOBILIERE
    - Matrices générales., 1850-1881; 382 Edepot 22; G4
    - Matrices générales., 1882-1921; 382 Edepot 23; G5
  - AFFAIRES MILITAIRES
    - Livrets militaires (classe 1861). Garde nationale. Listes de recensement (1832). Liste des électeurs au conseil de révision et de discipline (1831). Bulletins individuels, relevés nominatifs (1840-1850). Table alphétique du registre matricule. Etat des mutations (1846-1850). Elections des officiers et sous-officiers: procès-verbaux (1831, 1840). Bataillon cantonal, organisation (1832, placard), liste nominative du jury de révision (1835), état des dépenses (1836). Guerre de 1870. Aliénation de rentes pour payer les dépenses occasionnées par l'invasion (1871)., 1831-1871; 382 Edepot 24; H1
      GUERRE
      Thesaurus historique:
      garde nationale
  - POLICE-HYGIENE PUBLIQUE-JUSTICE
    - Police locale. Ramonage des cheminées (1811). Sinistres, arrêté municipal concernant les incendies (1844), secours pour pertes et déclarations, gelées et sécheresse (1867, 1893, 1897). Hygiène publique et salubrité. Autorisation de construire un four à chaux (1839, 1864). Epidémies, choléra (1853-1854). Epizooties, dénombrement des animaux (1871). Justice. Copies d'exploits d'huissier, citations, sentences arbitrales (1864-1884)., 1811-1897; 382 Edepot 25; I1
      EXPLOIT D'HUISSIER
      EPIDEMIE; INCENDIE; SINISTRE
  - ELECTIONS-PERSONNEL
    - Elections.Contestation concernant les listes électorales (1831). Personnel communal. Marchés de pâtres (1807-1853). Nomination et salaire du garde-champêtre (1809-1816, 1853-861)., 1807-1861; 382 Edepot 26; K1
      LISTE ELECTORALE
      ELECTEUR; PERSONNEL
  - FINANCES DE LA COMMUNE
    - Pièces de procédure concernant le paiement d'une rente à la commune (1833-1847). Arrêtés d'apurement (1857-1867). Emprunt (1881, 1910)., 1833-1910; 382 Edepot 27; L1
      FINANCES COMMUNALES
  - EDIFICES COMMUNAUX
    - Bâtiments communaux, réparations diverses, rapport d'inspection (1896). Maison commune-école emprunt pour achat d'une maison, réparations (1828-1892). Fontaine-lavoir-abreuvoir, réparations, construction, projet d'abreuvoir et lavoir (1828-1899, plans). Eglise, réparations, reconstruction des murs de la nef, refonte des cloches (1808-1829, plans). Presbytère, réparations (1828, 1860-1866). Cimetière, acquisition d'un terrain, translation, clôture pour le cimetière du choléra (1854-1863, plan)., 1808-1899; 382 Edepot 28; M1
      PLAN
      CIMETIERE; ECOLE; EDIFICE CULTUEL; HOTEL DE VILLE; PRESBYTERE
  - BIENS ET BOIS COMMUNAUX-EAUX
    - Biens communaux. Pièces de procédure entre les communes de Neuvelle et de Champlitte concernant un droit de pâturage (an III). Anticipations (1818). Ventes, achats (1827-1885). Action en bornage: arrêtés du conseil de préfecture (1840-1853). Amodiations des biens (1811-1919). Amodiations des herbes (1844-1912). Location de la fête patronale (1841-1908)., An III-1919; 382 Edepot 29; N1
      ARRETE PREFECTORAL
      BAUX RURAUX; BIEN SPOLIE
    - Bois communaux. Ventes de bois, ételles (1807-1921). Rôle de distribution du taillis et de la futaie (1822). Contestation concernant la répartition de l'affouage (1836-1845). Arrêtés préfectoraux sur la délimitation des bois communaux (1851). Plan des bois communaux (1856)., 382 Edepot 30; N2
      ARRETE PREFECTORAL; PLAN
      BOIS
    - Eaux. Amodaitions des boues des fontaines (1828-1905). Citerne communale, réparations et installation d'une pompe (1840, 1902). Recherche de source (1901, plan)., 382 Edepot 31; N3
      EAU POTABLE; EAU SOUTERRAINE
  - VOIRIE-MOYENS DE TRANSPORT ET TRAVAUX DIVERS-REGIME DES EAUX
    - Voirie urbaine. Alignement, pavage des rues et rigoles, construction d'aqueduc, élargissement de rues (1837-1903). Petite voirie. Pont, réparations: devis (1828). Bornage des chemins vicinaux (1887-1900, plans). Prestations (1865-1873). Ressources (1870-1908)., 1828-1908; 382 Edepot 32; O1
      OUVRAGE D'ART; RESEAU ROUTIER
    - Chemins vicinaux, tableaux généraux, élargissement, réparations (plan)., 1820-1922; 382 Edepot 33; O2
      RESEAU ROUTIER
    - Travaux divers. Cubage de minerai: procès-verbal (1847). Chemin de fer. Ligne de Chalindrey à Gray, demande d'une halte dans la commune (1887). Régime des eaux. Règlement d'eau des moulins (1819-1848, 1873). Curage des ruisseaux (1888-1889)., 1819-1889; 382 Edepot 34; O3
      PROCES-VERBAL
      COURS D'EAU; MINERAI; RESEAU FERROVIAIRE
  - ASSISTANCE ET PREVOYANCE
    - Carnet de vaccinations (1851-1926). Secours aux indigents (1857). Médecine gratuite: traité avec un médecin (1861)., 382 Edepot 35; Q1
      ACTION SANITAIRE; ACTION SOCIALE
  - INSTRUCTION PUBLIQUE
    - Registre de délibérations du comité local de surveillance (1834-1845). Bulletins mensuels (1852-1854). Emploi du temps (1852). Plainte d'un parent d'élève contre les coups de l'instituteur portés à son fils (1853). Nomination de l'institutrice (1857)., 1834-1857; 382 Edepot 36; R1
      VIE SCOLAIRE
  - PIECES D'ORIGINE PRIVEE
    - Ventes d'immeubles entre particuliers., 1826-1886; 382 Edepot 37; S1